臺灣高雄地方法院刑事判決　　　　　　　　　　　　　九十年度易字第二一二號
　　公　訴　人　臺灣高雄地方法院檢察署檢察官
　　被　　　告　甲○○
　　　　　　　　丁○○
右列被告因違反商標法案件，經檢察官提起公訴（九十年度偵字第五七四二號、第八
五九八號），本院判決如左：
    主  文
甲○○、丁○○共同連續明知為於同一商品，使用相同於他人註冊商標之圖樣之商品
而販賣，甲○○處有期徒刑月，丁○○累犯，處有期徒刑伍月，如易科罰金，均以
佰元折算壹日。
扣案如附表所示仿冒商標圖樣之物品，均沒收之。
    事  實
一、丁○○曾因違反商標法案件，經法院判處有期徒刑二月，於民國八十九年二月十
    日易科罰金執行完畢，仍不知悔改。甲○○、丁○○明知由綽號「小陳」之不詳
    姓名之成年男子所交付而使用「L.V.」商標名稱圖樣之皮包、皮夾、皮帶、使用
    香奈兒「CHANEL」商標名稱圖樣之皮包、手錶及使用「  」商標圖樣之戒指、使
    用「MONTBLANC」商標名稱圖樣之手錶、使用「PRADA」商標名稱圖樣之皮包、皮
    夾、使用「GUCCI」商標名稱圖樣之皮包、皮夾、手錶、眼鏡、使用「C.D」商標
    名稱圖樣之手錶、使用「PHILIPPE CHARRIOL」商標名稱之皮夾、使用「PATEKPH
    ILIPPE」商標名稱圖樣之手錶、使用「FERRAGAMO」 商標名稱圖樣之皮夾、使用
    勞力士（ROLEX)商標之手錶、使用卡地亞（CARTIER）商標之項鍊、別針、皮夾?
    、皮帶、手錶、使用登喜路（DUNHILL)商標之手錶、使用「VACHERONCONSTANTIN
    」商標名稱圖樣之手錶、使用「PIAGET」商標名稱圖樣之手錶、使用「AP」商標
    名稱圖樣之手錶、使用「IWC」商標名稱圖樣之手錶、使用「OMEGA」商標名稱圖
    樣之手錶、使用「FENDI」商標名稱圖樣之手錶、使用「CONCORD」商標名稱圖樣
    之手錶、使用「BVLGARI」商標名稱圖樣之手錶、使用「TIFFANY」商標名稱圖樣
    之手錶、使用「VERSACE」商標名稱圖樣之皮夾、使用「CELINE 」商標名稱圖樣
    之皮夾、手機袋、使用「GIVENCHY」商標名稱圖樣之眼鏡等商品，係不詳姓名人
    意圖欺騙他人而使用相同於上開由法商路易威登馬爾悌耶公司、瑞士商香奈兒股
    份有限公司、西德商萬寶龍文具有限公司、義大利商普瑞得股份有限公司、義商
    固喜歡固喜公司、法商克利斯汀迪奧股份有限公司、香港商菲立普查洛伊公司、
    瑞士商派特飛力浦公司、義商沙華多花拉加模公司、瑞士商勞力士錶廠、荷蘭商
    佳得國際公司、英商奧佛雷旦喜股份有限公司、瑞士商華希隆康斯坦汀公司、瑞
    士商比雅給特公司、瑞士商奧得曼必固鐘錶製造有限公司、瑞士商ＩＷＣ國際鐘
    錶公司、瑞士商亞米茄路易士白蘭物及佛雷瑞斯股份有限公司、義大利商芬蒂國
    際有限公司、瑞士商康可鐘錶股份有限公司、義商普魯嘉里公司、美商第凡內公
    司、義大利商吉安妮．凡賽斯股份有限公司、法商思琳有限公司、法商芝韻思股
    份有限公司等公司已註冊使用於皮包、皮夾、皮帶、眼鏡、手錶類商品商標圖樣
    之商品。竟仍共同基於意圖轉售營利之概括犯意聯絡，而由丁○○於九十年三月
    初某日，向「小陳」販入未經上開各商標之皮包、皮夾、皮帶、眼鏡、手錶，陳
    列在高雄市○○區○○路七十四號前其所承租之夜市攤位上，由其僱用之甲○○
    連續多次在該攤位上販售予不特定顧客，賺取差價牟利。嗣於九十年三月五日晚
    間八時五十分許，為警在上址查獲，並扣得如附表所示之仿冒商品一批。
二、案經瑞士商香奈兒公司告訴暨高雄市政府警察局苓雅分局報告台灣高雄地方法院
    檢察署檢察官偵查起訴。
    理  由
一、訊據被告甲○○固坦承販賣右揭仿冒商品之事實，惟矢口否認有與同案被告丁○○共犯之犯行，辯稱：上開專櫃是丁○○所盤讓，扣案仿冒商品是「小陳」拿來
    寄賣云云。訊之被告丁○○則矢口否認有何違反商標法之犯行，辯以：伊於九十
    年二月二十五日已將專櫃盤讓給甲○○，並未僱用甲○○販賣上開仿冒商品云云
    。惟查：
    （一）右揭犯罪事實，業經告訴代理人涂榆政律師於偵查中指訴綦詳，並有商標
          註冊證影本、香港勞力士中心有限公司台灣分公司鑑定證明及現場查獲照
          片等在卷可憑，復有如附表所示仿冒商品扣案可資佐證。
    （二）按案發時之供述較少權衡利害得失，較之事後翻異之詞，自較可信，故除
          非可證明其更異之詞與事實更為相符，或其初供係虛偽者外，自不得任意
          捨初供不採，最高法院七十三年台上字第三九九八號判決意旨參照。查被
          告甲○○於警訊時及九十年三月六日偵查初訊中，均供陳係以月薪二萬三
          千元之代價受僱於同案被告丁○○販賣仿冒商標物品，及扣案物係老闆娘
          丁○○所有等情，嗣雖翻異前詞，供稱伊係向丁○○盤讓專櫃云云，然對
          於頂讓專櫃乙節，先稱：向丁○○盤項鍊、皮包、皮件等物，盤讓店 (
          攤位)及貨品共十五萬元，查扣物有些是「小陳」寄賣，有些是丁○○所
          頂讓云云（見九十年四月三十日偵訊筆錄），核與丁○○於警偵訊及本院
          審理中供稱頂讓給甲○○係空櫃子、飾品之情，已大逕相庭，嗣甲○○於
          本院審理中雖附和丁○○之詞，陳稱扣案物均是小陳提供云云，惟其所供
          前後不一，已難置信，顯係與丁○○互相勾串之詞，依首開說明，自以其
          初供為可採。參以被告丁○○在高雄市○○區○○路七十四號前攤位上，
          於八十八年四月二十七日、六月二十五日二次為警查獲販賣仿冒商標商品
          ，此有臺灣高等法院高雄分院八十八年上易字第一九三四號判決書可憑，
          本件在上開攤位上又為警查獲扣案仿冒商品，即稱查獲日前一星期左右已
          讓渡空櫃予甲○○，時間未免太過巧合，所辯顯係卸責之詞，不足採信。
    （三）至證人丙○○、乙○○雖於本院審理中均證稱：高雄市○○區○○路七十
          四號前攤位原是丁○○向丙○○所承租，嗣九十年二月二十五日左右轉租
          予甲○○云云，然經本院進一步詢問轉租細節，證人丙○○稱九十年二月
          間丁○○口頭向伊提及將攤位轉租予甲○○，伊未見過甲○○，租金是交
          給會計徐菊英，三月份租金應是甲○○所付云云，證人徐菊英則稱：伊不
          知被告二人如何交接，但他們交接完後會向店裡的櫃台人員說，至於有無
          向老闆說，伊不清楚，伊只是代收租金云云，觀諸上開二證人所言：吳月
          嬌並未親自向丙○○承租攤位，丙○○亦未曾交待會計徐菊英攤位轉租一
          事，而徐菊英亦不知丙○○是否知情攤位已轉租予甲○○，則徐菊英為何
          擅自代收甲○○所交付租金？又丙○○如何得知租金由甲○○繳交之事？
          足見二人所證顯與常理有違，均不足為被告丁○○有利之認定。
    綜上所述，被告二人前開所辯，委無足取。被告等所犯事證明確，其等犯行洵堪
    認定。
二、核被告二人明知為於同一商品使用相同於他人註冊商標圖樣之商品而意圖販賣陳
    列所為，均係犯商標法第六十三條之意圖販賣陳列仿冒商標商品罪。被告二人間
    ，就上開犯行有犯意聯絡及行為分擔，為共同正犯。又被告二人於前述時、地，
    同時販賣上開商品，因而侵害各該商標專用權人之法益，係一行為觸犯數罪名，
    為想像競合犯，均應依刑法第五十五條規定，從一重處斷。又被告二人先後多次
    販賣仿冒商品行為，時間緊接，所犯構成要件相同之罪，顯係基於概括之犯意而
    為之，應依連續犯之規定論以一罪，並加重其刑。公訴人雖起訴被告販賣使用「
    PHILIPPE CHARRIOL」商標名稱之皮夾犯行，惟此部分與起訴部分有想像競合犯
    裁判上一罪關係，本院自得併予審理。查被告丁○○曾因違反商標法案件，經法
    院判處有期徒刑二月確定，於八十九年二月十日易科罰金執行完畢，有台灣高雄
    地方法院檢察署刑案資料查註紀錄表及台灣高等法院被告全國前案紀錄表各一份
    附卷可按，其於五年以內再犯本件有期徒刑以上之本罪，係屬累犯，應依同法第
    四十七條之規定，加重其刑。爰審酌被告二人犯罪動機、目的、手段、所得利益
    、販賣仿冒商品之種類、數量甚多，危害我國國際形象，犯後態度不佳，甲○○
    僅係受僱人等一切情狀，各量處如主文所示之刑並均諭知易科罰金之折算標準。
    又扣案如附表所示仿冒商品（起訴書附表所載應更正如本判決附表），依商標法
    第六十四條規定，不問屬於犯人與否，均宣告沒收。
三、公訴意旨另以：被告二人於右揭時地販賣仿冒「POLO」商標名稱圖樣之手錶，並
    於前開警察查獲之時地，為警當場扣得「POLO」手錶一支，因認被告涉嫌違反商
    標法第六十三條之罪。經查：按商標法第二十一條第二項：「商標專用權以請准
    註冊之商標及所指定之商品為限。」之規定，惟另案前經本院向經濟部智慧財產
    局函詢（函附本院九十年易字第一七二一號卷），該局之商標註冊資料，並無「
    POLO」商標指定使用於手錶商品之註冊資料，是此部分罪嫌自屬無法証明。按此
    公訴意旨之此部分犯行，與前開有罪部分有想像競合犯之裁判上一罪關係，爰不
    另為無罪之諭知，於此併予敘明。
據上論斷，應依刑事訴訟法第二百九十九條第一項前段、商標法第六十三條、第六十
四條、刑法第十一條前段、第二十八條、第五十六條、第五十五條、第四十七條、第
四十一條第一項，罰金罰鍰提高標準條例第二條，判決如主文。
中      華      民      國    九十一    年      一      月     十七     日
                                  臺灣高雄地方法院刑事第一庭
                                      法  官    郭佳瑛
右正本證明與原本無異。
如不服本判決，應於判決送達後十日內，向本院提出上訴狀。
                                      書記官    王美玲
中    華    民    國      九十一      年      一      月      十八      日
附錄法條：商標法第六十三條
附表一：
編號    仿品名稱                 數量
一、    「L.V.」皮包              四只
二、    「L.V.」皮帶              二條
三、    「L.V.」皮夾              一只
四、    香奈兒皮包                一只
五、    香奈兒手錶                五只
六、    香奈兒戒指                九只
七、    「MONTBLANC」手錶         二只
八、    「PRADA」皮包             二只
九、    「PRADA」皮夾             一只
十、     GUCCI 手錶               十一只
十一、   GUCCI 皮包               四只
十二、   GUCCI 皮夾               三只
十三、   GUCCI 眼鏡               一只
十四、  「C.D」手錶               六只
十五、  「PHILIPPE CHARRIOL」皮夾 一只
十六、  「PATEK PHILIPPE」手錶    三只
十七、  「FERRAGAMO 」皮夾        一只
十八、  「ROLEX」手錶             八只
十九、  「CARTIER」手錶           五只
二十    「CARTIER」別針           二只
二十一  「CARTIER」皮夾           一只
二十二  「CARTIER」皮帶           一條
二十三  「CARTIER」項鍊           一條
二十四  「DUNHILL」手錶           九 只
二十五   CONSTANTIN手錶           五只
二十六  「PIAGETA」手錶           十三只
二十七  「AP」手錶                一只
二十八  「IWC」手錶               二只
二十九  「OMEGA」手錶             四只
三十、  「FENDI」皮夾             一只
三十一  「FENDI」皮包             四只
三十二  「CONCORD」手錶           一只
三十三  「BVLGARI」手錶           一只
三十四  「TIFFANY」手錶           二只
三十五  「VERSACE」皮夾           二只
三十六  「VERSACE」髮夾           二只
三十七  「CELINE」皮夾            六只
三十八  「CELINE」手機袋          一只
三十九  「GIVENCHY」眼鏡          一只
